# 未确认递延所得税资产问题

提问人：xuekuaiji2011 时间：2019-01-08 15:57:05
本期未确认递延所得税资产的可抵扣暂时性差异或可抵扣亏损的影响等于未确认递延所得税资产的可抵扣暂时性差异或可抵扣亏损明细期初期末差额乘以税率，这个对吗？

回答人：chenyiwei
一般可以这样理解，但也可能有差异，如因为该等差异对应影响的项目是资本公积或者其他综合收益等。

提问人：xuekuaiji2011 时间：2019-01-09 11:29:40
非常感谢陈老师能回答我的问题。 如果未确认递延所得税资产的可抵扣暂时性差异或可抵扣亏损明细只包括可抵扣亏损和坏账准备，那是不是二者金额应该相等。

回答人：chenyiwei
此时应相等。